【裁判字號】    89,簡上,13
【裁判日期】    890413
【裁判案由】    毀損
【裁判全文】
臺灣士林地方法院刑事判決                          八十九年度簡上字第一三號
    公  訴  人  臺灣士林地方法院檢察署檢察官
    被      告  丁○○○
右列被告因毀損案件，經檢察官不服本院士林簡易庭八十八年士簡字第七三一號中華
民國八十八年十二月三日刑事簡易判決（聲請簡易判決處刑案號：臺灣士林地方法院
檢察署八十八年偵字第七八三五號），提起上訴，暨檢察官函請併案審理（八十九年
偵字第一二六一號），本院管轄之第二審合議庭判決如左：
    主  文
原判決撤銷。
丁○○○連續損壞他人之電梯刷卡機，足以生損害於他人，處拘役肆拾日，如易科罰
金，以佰元折算壹日。
未扣案之鐵鎚壹支沒收。
    事  實
一、丁○○○係台北縣八里鄉華峰新村之住戶，因欠繳管理費，經該社區管理委員會
    （即乙○○管理委員會）將其使用之電梯磁卡消磁停用，丁○○○竟基於概括之
    犯意，分別於八十八年七月四日中午十二時三十三分許、同年月十日下午二時二
    十五分許、及同年十月二十七日下午二時三十分許，持其所有之鐵鎚一支，鎚擊
    上址四十號、四十一號之電梯刷卡機各壹台，致刷卡機損壞。又基於同上之概括
    犯意，於同年十月三十日，在同一電梯外，持大樓消防水龍頭噴水，猛沖電梯，
    造成電梯淹水，淹及電梯內之監視攝影機壹台，因而不堪使用，均足以生損害於
    該大樓全體住戶。
二、案經乙○○管理委員會訴由臺北縣警察局蘆洲分局移送臺灣士林地方法院檢察署
    檢察官聲請簡易判決處刑暨函請併案審理。
    理  由
一、本件被告經合法傳喚，無正當理由不到庭，爰不待其陳述，逕行判決。
二、訊據被告丁○○○固坦承曾分別於八十八年七月四日、及同年月十日，持其所有
    之鐵鎚，破壞電梯刷卡機各壹台，惟否認有於同年十月二十七日破壞電梯刷卡機
    壹台，及同年月三十日，持大樓消防水龍頭噴水，猛沖電梯，造成電梯監視攝影
    機壹台不堪使用之行為，辯稱：八十八年十月三十日因住家鐵門門鎖故障，怕家
    中發生火災，故持大樓消防水龍頭，噴自家大門，並未噴電梯云云。經查：被告
    自白八十八年七月四日、及同年月十日之毀損犯行，核與告訴代理人丙○○、余
    雙財於警訊之指訴相符，而被告於八十八年十月二十七日持鐵鎚破壞電梯刷卡機
    ，及同年月三十日，持大樓消防水龍頭噴水，猛沖電梯，造成電梯監視攝影機不
    堪使用之犯行，業據告訴代理人甲○○證述綦詳，所提出之監視錄影帶，並經本
    院於調查時勘驗其內容，確有被告於上開時日，鎚擊電梯刷卡機、持大樓消防水
    龍頭噴水沖電梯，造成電梯監視攝影機不堪使用之畫面，又有告訴人提出之購買
    刷卡機時收受之統一發票三張、及修理攝影機時收受之統一發票一張附卷可稽，
    被告空言否認八十八年十月二十七日之犯行，及上開辯詞均不足採，本件事證明
    確，被告犯行洵堪認定，應依法論科。
三、核被告所為，係犯刑法第三百五十四條之毀損罪。被告先後四次犯行，時間緊接
    ，方法相同，觸犯構成要件相同之罪名，顯係基於概括犯意為之，應依連續犯規
    定論以一罪，並加重其刑。被告於八十八年十月間之二次毀損犯行，雖未據起訴
    ，惟與起訴部分之犯罪事實，有裁判上一罪之連續犯關係，為起訴效力所及，本
    院自得併予審理。本件原審判處被告罪刑固非無見，惟被告於本院士林簡易庭判
    決前再承同一概括犯意毀損，經臺灣士林地方法院檢察署檢察官以八十八年偵字
    第一二六一號案件函請本院併案審理，原判決未及審理此一部分，尚有未洽，檢
    察官以同上意旨及量刑過輕為理由，提起上訴，為有理由，自應撤銷原判決，由
    本院另為適當之判決。爰審酌被告犯罪之動機、手段、所生損害，及犯罪後態度
    等一切情狀，量處如主文所示之刑，並諭知易科罰金之折算標準，以示懲儆。被
    告毀損電梯刷卡機所用之鐵鎚一支，為其所有，雖未扣案，然無證據證明業已滅
    失，爰並宣告沒收之。
據上論斷，應依刑事訴訟法第四百五十五條之一第一項、第三項、第三百六十九條第
一項前段、第三百六十四條、第三百七十一條、第二百九十九條第一項前段，刑法第
五十六條、第三百五十四條、第四十一條、第三十八條第一項第二款，罰金罰鍰提高
標準條例一條前段、第二條，判決如主文。
本案經檢察官黃惠玲到庭執行職務
中      華      民      國      八十九      年      四    月    十四    日
                                  臺灣士林地方法院刑事第二庭
                                      審判長法  官  李  錦  樑
                                            法  官  王  梅  英
                                            法  官  趙  文  卿
右正本證明與原本無異。
本件不得上訴。
                                            書記官  吳  雅  菁
中      華      民      國      八十九      年      四    月    十七    日
附錄本案論罪科刑法條全文
刑法第三百五十四條
毀棄、損壞前二條以外之他人之物或致令不堪用，足以生損害於公眾或他人者，處二
年以下有期徒刑、拘役或五百元以下罰金。


司法院資訊處製作；財團法人民間司法改革基金會備份。
